Inventaris van het archief van het Nederlandse Gezantschap, later de Ambassade in Polen, 1955-1974
Nationaal Archief, Den Haag
- Economie, arbeid, 6
  - Economie, 6.1
    - Productie en consumptie, 6.1.4
      - Stukken betreffende de ontwikkelingen in de primaire sector en de industrie in Polen., 1959-1974; 235-243; 2 pakken en 7 omslagen
        - Land- en tuinbouw, 1960 - 1964, 238; pak
        - Scheepvaartindustrie, 1960 - 1964, 239
        - Visserij. 1960-1974, 240-241
          - 1960-1964, 240; pak
          - 1965-1974, 241
        - Mijnbouw, 1967 - 1974, 242
        - Voedingsindustrie, 1971 - 1974, 243
      - Stukken betreffende de industriële samenwerking tussen Polen en Tsjecho-Slowakije en elders in Oost-Europa., 1968; 244; 1 omslag
  - Arbeid, 6.2
    - Stukken betreffende de ontwikkelingen bij de vakbewegingen in Polen., 1962-1972; 245-246; 2 omslagen
      - 1962-1963, 245
      - 1965-1972, 246
- Sociale aangelegenheden, 7
  - Stukken betreffende de repatriëring van Nederlanders uit Polen na de Tweede Wereldoorlog., 1945-1946; 247; 1 omslag
  - Stukken betreffende verdragen en overeenkomsten op het gebied van sociale zekerheid tussen Polen en andere landen., 1965; 248; 1 omslag
  - Stukken betreffende de ontwikkelingen van jeugdorganisaties en -bewegingen in Polen., 1965-1974; 249; 1 omslag
- Culturele aangelegenheden, wetenschappen, voorlichting, 8
  - Stukken betreffende de ontwikkelingen in de toeristenindustrie in Polen., 1960-1963; 250; 1 omslag
  - Stukken betreffende de samenwerking tussen Polen en andere landen op het gebied van het ontwikkelen van atoomenergie., 1960-1965; 251; 1 omslag
  - Stukken betreffende Poolse persartikelen over diverse onderwerpen ten aanzien van Nederland., 1960-1974; 252; 1 pak
  - Stukken betreffende de oorlogsherdenkingen in Polen., 1961-1974; 253; 1 pak
  - Stukken betreffende de historische betrekkingen tussen Polen en Nederland., 1962-1970; 254; 1 omslag
  - Stukken betreffende de culturele samenwerking tussen Polen en andere landen., 1965-1974; 255; 1 omslag
  - Stukken betreffende de totstandkoming van een cultureel verdrag tussen Polen en Nederland., 1965-1974; 256; 1 pak
  - Stukken betreffende de uitwisseling tussen Polen en Nederland op sportgebied., 1965-1974; 257; 1 omslag
  - Stukken betreffende het behoud van historische en culturele waarden in Polen., 1967-1974; 258; 1 omslag
  - Stukken betreffende het verlenen van assistentie bij het contact leggen tussen Poolse oud-militairen en Nederlanders die hen in de Tweede Wereldoorlog hebben geholpen., 1970-1972; 259; 1 omslag
- Staatkunde, landsverdediging, internationale organisaties, 9
  - Staatkunde, 9.1
    - Binnenlandse staatkunde, 9.1.1
      - Stukken betreffende de binnenlandse politieke ontwikkelingen in Polen., 1945-1974; 260-279; 8 pakken en 12 omslagen
        - Algemeen. 1948-1973, 260-267
          - 1948-1956, 260; pak
          - 1957-1958, 261; pak
          - 1959, 262; pak
          - 1960-1961, 263; pak
          - 1962-1963, 264; pak
          - 1964, 265
          - 1965-1969, 266; pak
          - 1970-1973, 267; pak
        - Congressen van de communistische partij, 1945 - 1956, 268
        - Grondwet, 1947 - 1956, 269
        - Wijzigingen in het kabinet en bij verschillende ministeries. 1950-1974, 270-273
          - 1950-1958, 270
          - 1959, 271
          - 1960-1964, 272
          - 1965-1974, 273; pak
        - Verkiezingen. 1954-1972, 274-277
          - Algemeen, 1954-1957, 274
          - Algemeen, 1972, 275
          - Volksraden verkiezingen, 1957 - 1960, 276
          - Verkiezingen voor het Sejm (parlement), 1957 - 1961, 277
        - Politieke partijen, 1965 - 1974, 278
        - Organisatievorm van het binnenlandse bestuur, 1972 - 1974, 279
      - Stukken betreffende de scheiding tussen kerk en staat in Polen., 1949-1967; 280-284; 2 pakken en 3 omslagen
        - Algemeen. 1949-1967, 280-283
          - 1949-1958, 280; pak
          - 1955-1959, 281
          - 1960-1964, 282
          - 1965-1967, 283; pak
        - Verhouding met het Vaticaan, 1950 - 1954, 284
      - Stukken betreffende de positie en bejegening van westerse diplomaten achter het IJzeren Gordijn en Polen in het bijzonder., 1952-1954; 285; 1 omslag
      - Stukken betreffende de ontwikkelingen bij de Polish Council of National Unity in Londen en de repatriëring van Poolse emigranten naar Polen., 1954-1956; 286; 1 omslag
      - Stukken betreffende het opstellen van verslagen van de dienstreizen van medewerkers van de Nederlandse Ambassade te Warschau naar diverse plaatsen in Polen., 1956-1964; 287-289; 3 omslagen
        - Algemeen. 1956-1964, 287-288
          - 1956-1959, 287
          - 1959-1964, 288
        - Dienstreis van ambassadeur D.E.G. Middelburg naar Gdynia van 26 - 28 oktober 1959, 1959, 289
      - Stukken betreffende de viering van verschillende feestdagen in Polen., 1960-1974; 290-294; 5 omslagen
        - Algemeen. 1960-1974, 290-291
          - 1960-1964, 290
          - 1965-1974, 291
        - Viering van de Poolse overwinning op de Ridders van de Duitse Orde in 1410 en het niet aanwezig zijn van Nederland hierbij, 1960, 292
        - Viering van de vijftigste verjaardag van de Grote Socialistische Oktoberrevolutie, 1964, 293
        - Nationale feestdagen, 1965 - 1974, 294
      - Stukken betreffende de binnenlandse politieke en economische situatie van Polen., 1965-1974; 295; 1 omslag
      - Stukken betreffende het opstellen van jaarrapporten over de economische en politieke ontwikkelingen in Polen., 1965-1974; 296; 1 pak
    - Buitenlandse betrekkingen, 9.1.2
      - Stukken betreffende het behartigen van de belangen van Luxemburg in Polen., 1946-1974; 297-298; 2 omslagen
        - 1946-1958, 297
        - 1967-1974, 298
      - Stukken betreffende de diplomatieke betrekkingen tussen Polen en andere landen., 1949-1974; 299-398; 1 pak, 95 omslagen en 4 stukken
        - Algemeen, 1969 - 1970, 299
        - Afghanistan, 1966 - 1973, 300
        - Albanië. 1961-1974, 301-302
          - 1961-1962, 301
          - 1965-1974, 302
        - Algerije, 1965 - 1969, 303
        - Argentinië, 1971, 304; stuk
        - België. 1955-1973, 305-306
          - 1955-1964, 305
          - 1965-1973, 306
        - Birma (Myanmar), 1955 - 1963, 307
        - Bolivia, 1970, 308; stuk
        - Brazilië. 1956-1968, 309-310
          - 1956-1964, 309
          - 1965-1968, 310
        - Bulgarije, 1955 - 1974, 311
        - Burkina Faso, 1968, 312
        - Cambodja, 1956, 313
        - Canada, 1965 - 1970, 314
        - Chili, 1965 - 1973, 315
        - China. 1956-1974, 316-317
          - 1956-1964, 316
          - 1965-1974, 317
        - Colombia, 1969 - 1972, 318
        - Congo-Kinshasa, 1961 - 1964, 319
        - Cuba. 1960-1972, 320-321
          - 1960-1963, 320
          - 1965-1972, 321
        - Denemarken. 1960-1974, 322-323
          - 1960-1964, 322
          - 1965-1974, 323
        - Egypte. 1963-1971, 324-325
          - 1963-1964, 324
          - 1965-1971, 325
        - Filipijnen, 1973, 326; stuk
        - Finland. 1956-1974, 327-328
          - 1956-1959, 327
          - 1965-1974, 328
        - Frankrijk. 1949-1974, 329-330
          - 1949-1964, 329
          - 1965-1974, 330
        - Ghana, 1960 - 1966, 331
        - Griekenland, 1967 - 1974, 332
        - Guinee-Bissau, 1973, 333
        - Guyana, 1962, 334
        - Hongarije. 1956-1974, 335-336
          - 1956-1964, 335
          - 1965-1974, 336
        - India. 1955-1973, 337-338
          - 1955-1963, 337
          - 1965-1973, 338
        - Indochina, 1970, 339
        - Indonesië. 1956-1974, 340-342
          - 1956-1964, 340
          - 1958, 341
          - 1965-1974, 342
        - Irak, 1965 - 1973, 343
        - Iran, 1966 - 1974, 344
        - Israël. 1951-1974, 345-347
          - 1951-1952, 345
          - 1956-1963, 346
          - 1965-1974, 347
        - Italië, 1965 - 1974, 348
        - Japan. 1960-1972, 349-350
          - 1960, 349
          - 1967-1972, 350
        - Joegoslavië. 1955-1973, 351-352
          - 1955-1964, 351
          - 1965-1973, 352
        - Korea. 1956-1973, 353-354
          - Noord- en Zuid-Korea, 1965 - 1973, 353
          - Noord-Korea, 1956 - 1963, 354
        - Laos. 1962-1971, 355-356
          - 1962-1964, 355
          - 1965-1971, 356
        - Libanon, 1974, 357
        - Libië, 1974, 358
        - Maleisië, 1972, 359
        - Malta, 1971, 360
        - Mongolië. 1960-1974, 361-362
          - 1960-1964, 361
          - 1965-1974, 362
        - Nederland, 1964 - 1968, 363
        - Nigeria, 1965 - 1969, 364
        - Noorwegen. 1957-1972, 365-366
          - 1957-1962, 365
          - 1965-1972, 366
        - Oost-Duitsland, 1965 - 1974, 367
        - Oostenrijk. 1960-1974, 368-369
          - 1960-1962, 368
          - 1965-1974, 369
        - Pakistan, 1965 - 1972, 370
        - Peru, 1971, 371
        - Portugal, 1965 - 1974, 372
        - Roemenië. 1958-1974, 373-374
          - 1958-1961, 373
          - 1965-1974, 374
        - Scandinavië, 1971 - 1974, 375
        - Singapore, 1969 - 1974, 376
        - Sovjet-Unie. 1955-1974, 377-378
          - 1955-1964, 377; pak
          - 1965-1974, 378
        - Spanje, 1962 - 1973, 379
        - Sri Lanka, 1965 - 1966, 380; stuk
        - Sudan, 1970 - 1971, 381
        - Syrië, 1968 - 1973, 382
        - Taiwan, 1958 - 1964, 383
        - Tanzania, 1966, 384
        - Tsjecho-Slowakije. 1956-1974, 385-386
          - 1956-1962, 385
          - 1965-1974, 386
        - Turkije, 1967 - 1973, 387
        - Vaticaanstad, 1959 - 1960, 388
        - Venezuela, 1968 - 1971, 389
        - Verenigd Koninkrijk. 1957-1974, 390-391
          - 1957-1963, 390
          - 1965-1974, 391
        - Verenigde Staten. 1957-1974, 392-393
          - 1957-1964, 392
          - 1965-1974, 393
        - Vietnam (Noord- en Zuid). 1957-1974, 394-395
          - 1957-1964, 394
          - 1965-1974, 395
        - West-Duitsland, 1961 - 1962, 396
        - Zweden, 1965 - 1973, 397
        - Zwitserland, 1972 - 1973, 398
      - Stukken betreffende de Wereldvredesraad in Polen., 1951-1973; 399-400; 2 omslagen
        - Analyse over en resoluties van de raad, 1951 - 1963, 399
        - Presidium van de Wereldvredesraad te Warschau van 4 - 5 mei 1973, 1973, 400
      - Stukken betreffende de bezoeken van buitenlandse hoogwaardigheidsbekleders aan Polen, Nederland en andere landen., 1955-1974; 401-412; 3 pakken, 8 omslagen en 1 stuk
        - Bezoeken aan Polen. 1955-1974, 401-409
          - Bezoek van koningin Elisabeth van België aan Warschau en andere steden in Polen in maart 1955, 1955, 401
          - Bezoek van president Soekarno van Indonesië aan Warschau van 29 april - 3 mei 1959, 1959, 402
          - Bezoeken van hoogwaardigheidsbekleders uit diverse landen aan Polen, 1960 - 1964, 403
          - Bezoek van de Nederlandse minister van Onderwijs, Th.H. Bot, aan Warschau van 18 - 25 september 1964, 1964, 404; pak
          - Bezoeken van Westerse bewindslieden en missies aan Polen, 1965, 405; stuk
          - Bezoek van de Nederlandse minister van Buitenlandse Zaken, J.M.A.H. Luns aan Polen van 21 - 24 augustus 1967. 1967-1968, 406-408
            - Algemeen, 1967 - 1968, 406; pak
            - Documentatie ten behoeve van het bezoek, 1967, 407
            - Foto's, 1967, 408; pak
          - Bezoeken van Nederlandse hoogwaardigheidsbekleders aan Polen, 1967 - 1974, 409
        - Bezoeken aan Nederland. 1959-1974, 410-411
          - Bezoeken van de Poolse professor Stanislaw Stomma, jurist-docent aan de universiteit van Krakow, aan Nederland namens de katholieke politieke partij (ZNAK) in Polen, 1959 - 1965, 410
          - Bezoeken van Poolse ministers van Buitenlandse Zaken aan Nederland, 1970 - 1974, 411
        - Bezoeken van hoogwaardigheidsbekleders uit Polen aan diverse landen, 1963 - 1974, 412
      - Stukken betreffende de Poolse visie op Pools-Duitse kwesties., 1955-1974; 413-417; 4 pakken en 1 omslag
        - Oder-Neissekwestie en de verhouding met Oost- en West-Duitsland, 1955 - 1960, 413
        - Kwestie Berlijn, 1959 - 1969, 414; omslag
        - Verschillende Pools-Duitse kwesties, 1961 - 1964, 415
        - Mogelijke hereniging van beide Duitslanden. 1965-1974, 416-417
          - 1965-1970, 416
          - 1971-1974, 417
        - Stukken betreffende het adviseren aan de Nederlandse minister van Buitenlandse Zaken over het aanstellen van een gezamenlijke Belgisch-Nederlandse consulaire vertegenwoordiger in Gdynia. 1958, 418; 1 omslag
      - Stukken betreffende de visie van Polen op de diplomatieke betrekkingen van Nederland met andere landen., 1958-1973; 419-424; 5 omslagen en 1 stuk
        - Oost-Duitsland. 1958-1973, 419-420
          - Algemeen, 1958 - 1964, 419
          - Verzoeken van Oost-Duitsland, via het Poolse Ministerie van Buitenlandse Zaken, tot erkenning en toetreding tot internationale organisaties, 1965 - 1973, 420
        - Nieuw-Guinea. 1959-1964, 421-422
          - 1959, 421; stuk
          - 1962-1964, 422
        - Indonesië, 1961 - 1964, 423
        - Sovjet-Unie, 1961 - 1964, 424
      - Stukken betreffende het plaatsen door Polen van microfoons in ambassades en woningen van buitenlandse vertegenwoordigingen in Polen., 1959-1964; 425; 1 omslag
      - Stukken betreffende de ontwikkelingen op het gebied van het buitenlands beleid van Polen., 1959-1974; 426-428; 3 omslagen
        - 1959-1960, 426
        - 1963-1964, 427
        - 1965-1974, 428
      - Stukken betreffende de visie van Polen op de diplomatieke betrekkingen tussen China en de Verenigde Staten., 1965-1971; 429; 1 omslag
      - Brief aan de Nederlandse minister van Buitenlandse Zaken over de Permanente Vertegenwoordiging van het Zuidvietnamese Nationale Bevrijdings Front (FNL) in Warschau., 1966; 430; 1 stuk
      - Stukken betreffende het becommentariëren van Nederlandse kabinetswijzigingen door de Poolse media., 1967-1973; 431; 1 omslag
      - Stukken betreffende de bilaterale betrekkingen tussen Polen en Nederland., 1967-1974; 432-434; 2 pakken en 1 omslag
        - Algemeen, 1967 - 1974, 432
        - Pools-Nederlandse ronde tafelconferenties, 1970 - 1974, 433
        - Pools-Nederlandse politieke consultaties in Warschau, 1973, 434; omslag
      - Stukken betreffende spionage door het buitenland in Polen., 1971-1973; 435; 1 omslag
    - Multilaterale betrekkingen, 9.1.3
      - Stukken betreffende het opstellen van rapporten over het antisemitisme in Polen., 1946-1957; 436; 1 omslag
      - Stukken betreffende de Amerikaans-Chinese onderhandelingen over Taiwan gehouden in Warschau., 1957-1963; 437; 1 omslag
      - Stukken betreffende de verhouding van Polen tot het Warschaupact., 1959-1974; 438-439; 2 omslagen
        - 1959-1962, 438
        - 1965-1974, 439
      - Stukken betreffende de ontwikkeling van het communisme in Polen., 1960-1974; 440-442; 1 pak en 2 omslagen
        - 1960-1962, 440
        - 1963-1964, 441
        - 1965-1974, 442; pak
      - Stukken betreffende de Poolse voorstellen (plan-Gomulka) inzake de bevriezing van atoomwapens in Centraal-Europa., 1964-1966; 443; 1 omslag
      - Stukken betreffende de visie van Polen op de betrekkingen tussen diverse landen., 1966-1973; 444-446; 3 omslagen
        - Oost-West betrekkingen, 1966 - 1972, 444
        - Midden-Oostenconflict, 1968 - 1973, 445
        - Inmenging van Laos in het Vietnamconflict, 1971, 446
  - Landsverdediging, 9.2
    - Stukken betreffende de ontwikkelingen op militair gebied in Polen., 1946-1976; 447-449; 3 omslagen
      - 1946-1959, 447
      - 1960-1963, 448
      - 1967-1976, 449
    - Stukken betreffende gevallen van spionage in Polen., 1957-1963; 450; 1 omslag
      Openbaarheid beperkt tot 1 januari 2035
    - Stukken betreffende de Poolse voorstellen (Rapackiplan) om te komen tot een vorm van internationale ontspanning door het creëren van een nucleairvrije en gelimiteerde bewapeningszone in Europa., 1957-1965; 451-453; 1 pak en 2 omslagen
      - 1957-1958, 451; pak
      - 1959-1965, 452
      - 1963-1964, 453
    - Stukken betreffende de Pools-Russische leveringen van militair materieel aan Indonesië., 1958-1961; 454; 1 omslag
    - Stukken betreffende de organisatie ten aanzien van de bescherming van de bevolking tegen de gevolgen van oorlogsgeweld in Polen., 1961-1963; 455; 1 omslag
    - Stukken betreffende de visie van Polen en Oost-Duitsland op de internationale voorstellen voor het komen tot stopzetting van kernexplosies., 1961-1964; 456; 1 omslag
    - Stukken betreffende de visie van Polen op het (niet-vreedzaam) gebruik van atoomenergie., 1961-1974; 457; 1 omslag
    - Stukken betreffende de visie van Polen ten aanzien van de Strategic Arms Limitation Talks-overeenkomst (SALT) tussen de Verenigde Staten en de Sovjet-Unie en het non-proliferatieverdrag., 1965-1974; 458; 1 omslag
    - Brief aan de Nederlandse minister van Buitenlandse Zaken over de werkwijze van de geheime politie in Polen., 1968; 459; 1 stuk
    - Stukken betreffende de Poolse visie op het Europese veiligheidsbeleid in samenhang met de Noord-Atlantische Verdragsorganisatie (NAVO), Mutual and Balanced Force Reductions (MBFR) en de Conferentie voor Europese Veiligheid en Samenwerking (CEVS)., 1969-1974; 460-464; 1 pak en 4 omslagen
      - Algemeen. 1969-1974, 460-462
        - 1969-1971, 460
        - 1972, 461; pak
        - 1973-1974, 462
      - MBFR. 1973-1974, 463-464
        - 1973, 463
        - 1973-1974, 464
  - Internationale organisaties, 9.3
    - Stukken betreffende de relatie van Polen tot de Verenigde Naties (VN)., 1948-1974; 465-483; 19 omslagen
      - Algemeen, 1960 - 1974, 465
      - Zeerechtenconferenties, 1948 - 1958, 466
      - Poolse deelname aan de United Nations Educational, Scientific and Cultural Organization (UNESCO), 1952 - 1966, 467
      - Poolse deelname aan de Interparlementaire Unie (IPU), 1959 - 1964, 468
      - Algemene Vergadering, 1960 - 1962, 469
      - Bezoek van de secretaris-generaal van de VN, U Thant, aan Warschau op 30 en 31 augustus 1962, 1960 - 1962, 470
      - Vragen van steun aan Polen voor de Nederlandse kandidatuur voor de Veiligheidsraad in 1962, 1960 - 1964, 471
      - Wereldgezondheidsorganisatie (WHO), 1960 - 1973, 472
      - International Air Transport Association (IATA), 1961 - 1972, 473
      - General Agreement on Tariffs and Trade (GATT). 1962-1970, 474-475
        - 1962-1964, 474
        - 1965-1970, 475
      - Polen en de VN, 1965 - 1969, 476
      - Intergovernmental Maritime Consultative Organization (IMCO), 1965 - 1971, 477
      - Food and Agriculture Organization (FAO), 1965 - 1973, 478
      - Internationaal Gerechtshof, 1966 - 1973, 479
      - International Atomic Energy Agency (IAEA), 1967 - 1970, 480
      - VN-verdrag voor de mensenrechten, 1967 - 1974, 481
      - International Civil Aviation Organization (ICAO), 1971 - 1974, 482
      - Landenprogramma voor Polen van het United Nations Development Program (UNDP), 1972, 483
    - Stukken betreffende de relatie van Polen tot de E.E.G., 1959-1974; 484-489; 3 pakken en 5 omslagen
      - Algemeen, 1967 - 1973, 484
      - Handelsraden: Samenwerking, 1959 - 1963, 485; pak
      - Handelsraden: Conferenties, 1961-1964, 486; pak
      - Handelsraden: Conferenties, 1965-1974, 487; pak
      - Relatie met Polen, 1972-1974, 488
      - Relatie met Polen, 1963-1964, 489
    - Stukken betreffende Polen en de Europese Atoomgemeenschap (EURATOM), 1967 - 1971, 490
    - Stukken betreffende Polen en de Europese Politieke Samenwerking (EPS), 1970 - 1974, 491
    - Stukken betreffende de relatie van Polen tot de Noord-Atlantische Verdragsorganisatie (NAVO)., 1959-1974; 492-494; 3 omslagen
      - Algemeen, 1960-1964, 492
      - Algemeen, 1965-1974, 493
      - Coördineren van een standpunt inzake het bijwonen door NAVO-ambassadeurs van officiële communistische plechtigheden, 1959 - 1961, 494
    - Stukken betreffende de relatie van Polen tot de Raad van Europa., 1961-1964; 495; 1 omslag
    - Stukken betreffende de relatie van Polen tot het Permanente Hof van Arbitrage., 1966-1970; 496; 1 omslag